臺灣臺南地方法院刑事判決　　　　　　　　　　　　　九十一年度交易字第六二號
　　公　訴　人　臺灣台南地方法院檢察署檢察官
　　被　　　告　甲○○
右列被告因過失傷害案件，經檢察官提起公訴（九十年度偵字第一一四八六號），本
院判決如左：
    主  文
甲○○因過失傷害人，處拘役伍拾日，如易科罰金，以參佰元折算壹日。
    事  實
一、甲○○於民國九十年八月十四日凌晨一時三十五分許，駕駛車牌號碼八Ｊ－七七
    五八號自用小貨車，沿台南市○○路○○道，由南往北方向行駛，途經上開路段
    與崇道路之交岔路口時，理應注意駕駛人駕駛汽車，應遵守道路交通標誌、標線
    、號誌之指示並注意車前狀況隨時採取必要之安全措施及閃光黃光表示「警告」
    ，車輛應減速接近，注意安全，小心通過之規定，而依當時天候晴、雖為夜間然
    有路燈照明、柏油路面、路面乾燥、無缺陷、道路上未有任何障礙物、視距復屬
    良好、號誌動作正常等情形以觀，客觀上亦無不能注意之情事，其竟疏於注意車
    前狀況，貿然通過該路口。適同一時地馬獻仁駕駛車號八Ｑ－六二五號營業小客
    車，沿台南市○道路，由東向西方向行駛，亦應注意駕駛人駕駛汽車，應遵守道
    路交通標誌、標線、號誌之指示，並注意汽車行駛時，駕駛人應注意車前狀況，
    並隨時採取必要之安全措施，及閃光紅燈表示「停車再開」，車輛應減速接近，
    先停止於交岔路口前，讓幹道車優先通行後認為安全時，方得續行之規定，而依
    當時之情形，又無不能注意之情事，竟亦疏於注意，於通過上開交岔路口時，仍
    貿然以六十公里以上之時速前行，未注意車前狀況隨時採取應變措施。由於雙方
    皆有上述過失，甲○○緊急煞車並偏左行駛，然避剎皆不及，雙方之車輛遂於前
    開交岔路口發生碰撞。造成甲○○駕駛之小貨車翻覆並往北滑行衝入對向車道碰
    撞乙○○所騎乘，沿崇德路由北往南行駛之ＶＪＭ－八一七號機車倒地與林炳輝
    所有停靠崇德路路旁之六Ｑ－三○一號營業小客車，造成乙○○「左手腕扭傷微
    腫、左胸壁挫傷紅腫」之傷害。
二、案經乙○○訴由台南市警察局第一分局報請臺灣臺南地方法院檢察署檢察官偵查
    起訴。
    理  由
一、訊據被告甲○○對於右述時、地，駕車行經前開路口，並與第三人馬獻仁所駕駛
    之車輛發生碰撞，翻覆並往北滑行衝入對向車道碰撞乙○○所騎乘，沿崇德路由
    北往南行駛之ＶＪＭ－八一七號機車倒地，造成乙○○「左手腕扭傷微腫、左胸
    壁挫傷紅腫」等傷害之事實坦白承認。
二、經查：被告所為前開犯罪事實，業據告訴人乙○○及證人馬獻仁、陳炳輝於警訊
    時指訴甚詳，且有台南市警察局交通隊製作之道路交通事故調查報告表一紙及交
    通事故蒐證照片二十張在卷足憑，又告訴人因本件車禍而受有如事實欄所載等傷
    害，復有台灣基督長老教會新樓醫院九十年九月十日、九十一年二月二十一日出
    具之診斷證明書各一份存卷可參。
三、按汽車行駛時，駕駛人應注意車前狀況，並隨時採取必要之安全措施，道路交通
    安全規則第九十四條第三項定有明文；次按閃光黃燈表示「警告」，車輛應減速
    接近，注意安全，小心通過；閃光紅燈表示「停車再開」，車輛應減速接近，先
    停止於交岔路口前，讓幹道車優先通行後認為安全時，方得續行，道路交通標誌
    標線號誌設置規則第二百一十一條第一項、第一款、第二款亦有明文。本件被告
    甲○○駕車於道路上行駛，本應注意上開道路交通安全規則，而案發當時，天候
    晴、雖為夜間然有路燈照明、柏油路面、路面乾燥、無缺陷、道路上未有任何障
    礙物、視距復屬良好、閃光黃燈號誌動作正常等情形以觀，復有台南市○○○道
    路交通事故調查報告表一紙載明可考，據此判斷，客觀上亦無不能注意之情事，
    其竟疏於注意車前狀況，貿然行駛，致與告訴人所騎乘之機車相撞，是被告之駕
    駛行為，顯有過失。
四、此外，第三人馬獻仁駕駛汽車，行經上述閃光紅燈號誌交岔路口，穿越道路未禮
    讓被告先行，亦係本件車禍之肇事原因，然被告之前述過失，既與第三人之過失
    ，併合而為本件車禍肇事之原因，故第三人之過失或可供做量刑時之斟酌，但被
    告之刑責則不能因此相扺而獲得免除。
五、末查，本件告訴人係因此次車禍而受有如事實欄所載之傷害，故被告之過失駕車
    行為，與告訴人所受之傷害結果間，復具有相當因果關係，是本件事證已甚明確
    ，被告過失傷害之犯行堪予認定。
六、核被告甲○○所為，係犯刑法第二百八十四條第一項前段之普通過失傷害罪。本
    院審酌被告之生活狀況、品行、智識程度、犯罪所生之危險、被告之過失程度、
    告訴人所生之損害不大，及被告肇事後，雖未與告訴人就民事損害賠償事宜，達
    成和解，然辯稱因告訴人請求新台幣三萬元，其請求之金額過高等情，與第三人
    馬獻仁之疏失行為，亦係造成本件車禍之肇事原因等情可佐，及被告犯後坦承犯
    行態度良好等一切情狀，量處如主文所示之刑，並諭知易科罰金之折算標準，以
    資懲儆。
據上論斷，應依刑事訴訟法第二百九十九條第一項前段，刑法第二百八十四條第一項
前段、第四十一條第一項前段，罰金罰鍰提高標準條例第一條前段、第二條，判決如
主文。
中      華      民      國      九十一      年    三      月      七    日
                                臺灣臺南地方法院交通法庭
                                    法  官  蔡  直  青
右正本證明與原本無異。
如不服本判決，應於判決送達後十日內向本院提出上訴狀( 應附繕本 )。
                                    書記官  孫  鈴  堯
中      華      民      國      九十一      年    三      月      七    日
附錄本案論罪科刑法條全文：
刑法第二百八十四條第一項（普通過失傷害罪）
因過失傷害人者，處六月以下有期徒刑、拘役或五百元以下罰金，致重傷者，處一年
以下有期徒刑、拘役或五百元以下罰金。７
